臺灣新竹地方法院刑事判決　　　　　　　96年度訴緝字第37號
公　訴　人　臺灣新竹地方法院檢察署檢察官
被　　　告　甲○○原名陳文榮.
上列被告因偽造文書等案件，經檢察官提起公訴（九十二年度偵
字第三四二○號、第四五○六號），本院裁定以簡式審判程序審
理，判決如下：
    主      文
甲○○幫助連續行使偽造私文書，足以生損害於他人，累犯，處
有期徒刑陸月，如易科罰金，以銀元佰元即新臺幣玖佰元折算
壹日，減為有期徒刑月，如易科罰金，以銀元佰元即新臺幣
玖佰元折算壹日。
    事      實
一、甲○○（原名陳文榮）曾於民國九十一年間因贓物案件，經
    臺灣高等法院以九十年度上易字第四一一七號判決判處有期
    徒刑六月，如易科罰金，以銀元三百元即新臺幣九百元折算
    一日確定，於九十一年八月二日易科罰金執行完畢。
二、緣鄭三元（業經最高法院以九十六年度台上字第六九五號判
    決判處有期徒刑一年十月確定）因投資生意失敗，亟需金錢
    償還債務，因知悉乙○○在新竹國際商業銀行新竹分行（下
    稱新竹商銀新竹分行）設定額度新臺幣（下同）四千二百萬
    元之放款帳戶及該帳戶之號碼，想到找人假冒乙○○向銀行
    辦理貸款詐騙金錢使用，乃基於意圖為自己不法所有之概括
    犯意，於九十一年十一月初某日，委請朋友陳志成（業經臺
    灣高等法院以九十五年上訴字第二九八八號判決判處有期徒
    刑五月確定）找尋冒充乙○○之適當人選。陳志成明知鄭三
    元係找尋人頭從事詐欺等不法情事，因貪圖鄭三元答應給付
    之酬金，基於幫助之犯意，於同年十一月中旬找來朋友杜建
    達（原名杜毅穗，業經臺灣高等法院以九十五年度上訴字第
    二九八八號判決判處有期徒刑四月確定）及經由杜建達尋得
    之甲○○，杜建達與甲○○均明知其等係充當人頭，便利鄭
    三元從事詐欺等不法行為，亦貪圖獲取利益，各基於幫助之
    犯意，隨同陳志成前往新竹市○○路○段與光華東街交岔路
    口之「水舞饌」餐廳（現已改為「西堤」牛排館）與鄭三元
    見面，鄭三元看過杜建達、甲○○二人後，認為該二人之外
    觀不符其要求，乃另透過甲○○找來黃松柏（現由本院發佈
    通緝中），於同年十一月底某日，由陳志成、杜建達、甲○
    ○帶同黃松柏前往上址「水舞饌」餐廳與鄭三元見面，鄭三
    元與黃松柏二人私下洽談取得黃松柏首肯後，決定由黃松柏
    出面假冒乙○○。
三、鄭三元查知乙○○之年籍資料後，即與黃松柏計劃偽造乙○
    ○之國民身分證，由黃松柏持偽造之國民身分證前往新竹商
    銀開戶，用以達到詐得銀行款項之目的，乃與黃松柏共同基
    於偽造特種文書、偽造公印文及行使偽造文書之概括犯意；
    甲○○、杜建達、陳志成則承前幫助鄭三元之一貫意思，先
    於九十一年一月間，由黃松柏將其所有之相片數張交給甲○
    ○，甲○○轉交給杜建達，杜建達轉交給陳志成，陳志成再
    將相片交予鄭三元，推由鄭三元於同年一月底某日，在新竹
    市某處，將黃松柏照片與乙○○之年籍資料交給不詳姓名年
    籍綽號「阿德」之成年男子，以新臺幣（下同）四萬元之代
    價，委請同具偽造特種文書及偽造公印文犯意聯絡之「阿德
    」，以不詳之方法，偽造上有內政部公印文之「駱『耀』文
    」國民身分證一紙（該身分證統一編號、出生日期、配偶姓
    名、本籍及出生地等欄位內容與乙○○之國民身分證記載相
    同，惟父母、住遷註記、職業、相片欄位內容與乙○○之國
    民身分證不同），足以生損害於「駱耀文」及戶政機關對於
    國民身分證管理之正確性。待鄭三元取得偽造之國民身分證
    後，旋即委請不知情之刻印店員，偽造「駱耀文」及「訊德
    科技股份有限公司籌備處」印章各一枚，再將偽造之國民身
    分證及印章全部交給黃松柏，推由黃松柏於如附表一所示之
    開戶時間，出示偽造之「駱耀文」國民身分證向不知情如附
    表一所示之開戶銀行承辦人員申請設立如附表一所示之帳戶
    ，而連續行使上開偽造之「駱耀文」國民身分證，且於如附
    表二編號1至4、10至14、16所示之私文書上簽名或蓋章，而
    偽造各該私文書後，將偽造之私文書交還給銀行承辦人員，
    主張其確有開戶及存款之意思，並將遵守銀行開戶之相關規
    定而連續行使該等私文書，足以生損害於「駱耀文」、「訊
    德科技股份有限公司籌備處」、新竹商銀、臺灣中小企業銀
    行及中國農民銀行。
四、鄭三元、黃松柏二人開設如附表一所示之帳戶後，復承前共
    同行使偽造文書之概括犯意，推由黃松柏於如附表二編號5
    、6、9所載之時間，在存入憑條內偽造「駱耀文」簽名之方
    式，偽造該等私文書後，將偽造之存入憑條交給銀行承辦人
    員，主張其確有存款之意思而連續行使之，並分別存入二萬
    元、二百萬元及三十萬元，用以造成「駱耀文」帳戶內確有
    資金往來之假象，避免日後貸款時引起銀行人員之特別注意
    。而黃松柏於九十一年三月二十日前往存款後，當日即以銀
    行將其姓名「駱『耀』文」繕打為「駱『躍』文」為理由，
    要求不知情之銀行行員陳靜怡更正電腦內帳戶資料，經陳靜
    怡調閱資料內部研討後，認為確有誤鍵，即將電腦內戶名乙
    ○○之電磁資料變更為「駱耀文」，而以此方式變造乙○○
    帳戶之電磁紀錄，足以生損害於乙○○及新竹商銀管理帳戶
    之正確性。迨於同年月二十七日，黃松柏再持偽造之「駱耀
    文」國民身分證前往新竹商銀民族分行填寫「額度性質放款
    自動撥款、還款申請書暨約定書」，並填入乙○○先前在新
    竹商銀新竹分行開設之貸款帳戶後，在約定書立約人欄上偽
    造如附表二編號7所載之「駱耀文」簽名與印章各一枚後，
    將之交給不知情之銀行行員劉姮君而行使該等私文書。至此
    ，鄭三元、黃松柏二人即得由「駱耀文」設在新竹商銀民族
    分行之帳戶，連結乙○○先前設於新竹商銀之帳戶，據以動
    用乙○○與新竹商銀間約定之貸款額度。嗣黃松柏即假冒其
    係「駱耀文」本人，於如附表三所載之時間，向新竹商銀申
    請貸款，致不知情之銀行行員陷於錯誤，誤以為黃松柏即係
    與銀行簽有額度放款帳戶之乙○○，而分別將如附表三所載
    之金額撥入黃松柏冒名申請之「駱耀文」帳戶內，再由黃松
    柏假冒「駱耀文」或「訊德科技股份有限公司籌備處」負責
    人「駱耀文」名義，於如附表二編號8、15、17、18、19 、
    20、2 1所載時間，在取款憑條、匯款申請書或轉帳收入傳
    票等私文書上偽造「駱耀文」簽名或印文之方式，偽造各該
    私文書後，將偽造之取款憑條等私文書交給銀行承辦人員，
    主張其確有匯款、轉帳或取得取款憑條上所載金錢之意思而
    連續行使之，足以生損害於乙○○、「駱耀文」及新竹商銀
    。鄭三元、黃松柏取得新竹商銀撥下之款項後，立即於如附
    表三所載時間，以如附表三所載之方式，由鄭三元先後提領
    得手，總計詐得四千四百十萬四千元，其中陳志成分得贓款
    約七十萬元，杜建達、甲○○各分得贓款約四十萬元，黃松
    柏則分得贓款約五百萬元，其餘款項則全歸鄭三元所有。嗣
    新竹商銀於同年四月二十六日通知乙○○繳納貸款利息，乙
    ○○驚覺有異親自前往銀行查核，該銀行始知受騙。迨於九
    十二年五月九日新竹商銀在報紙上刊登懸賞廣告，陳志成、
    杜建達、甲○○知悉上開廣告後，在有偵查權之機關或公務
    員尚未發覺其等為犯人前，於同日下午二時許，一起委託朋
    友林憲吾向內政部警政署刑事警察局自首並接受裁判，其等
    於同年月十一日在內政部警政署航空警察局刑警隊接受訊問
    時即供出鄭三元與黃松柏二人涉案，而鄭三元自知法網難逃
    ，亦於同年月十三日前往法務部調查局新竹調查站投案而查
    知上情。
五、案經內政部警政署刑事警察局、法務部調查局新竹市調查站
    及內政部警政署航空警察局移送臺灣桃園地方法院檢察署檢
    察官呈由臺灣高等法院檢察署令轉臺灣新竹地方法院檢察署
    檢察官偵查起訴。
    理      由
一、本件被告甲○○所犯偽造文書等案件，非為死刑、無期徒刑
    、最輕本刑為三年以上有期徒刑之罪，或高等法院管轄第一
    審之案件，其於本院準備程序進行中，就被訴事實為有罪之
    陳述，經本院合議庭評議結果認合於刑事訴訟法第二百七十
    三條之一第一項之規定，裁定進行簡式審判程序，合先敘明
    。
二、上開事實，業經被告甲○○於警詢及本院審理時坦白承認，
    核與共犯鄭三元、陳志成、杜建達於警詢或調查站訊問、檢
    察官偵查中及本院審理時供述犯案情節、告訴代理人丙○○
    指訴新竹商銀遭人詐騙而貸出款項四千四百十萬四千元、被
    害人乙○○於調查站及檢察官偵查中訊問時供述所申請之上
    開額度放款帳戶遭人冒名貸款、證人即新竹商銀職員林子文
    、莊美惠、劉姮君、陳靜怡、邱文湧於調查站、檢察官偵查
    中證述乙○○上開額度放款帳戶遭人冒名貸款、證人林憲吾
    於警詢及偵查中供述受甲○○、陳志成、杜建達委託前往警
    局自首等情節大致相符，並有新竹國際商業銀行總行九十二
    年十月二日竹商銀業管字第○九二一一一七六號函暨所附「
    駱耀文」帳戶交易明細與乙○○放款帳戶往來明細資料、臺
    灣中小企業銀行竹北分行九十二年九月二日九十二竹北字第
    一五一一號函暨所附「駱耀文」開戶印鑑卡與交易往來記錄
    資料、九十三年九月十三日九十三竹北字第六五七號函暨所
    附存款往來申請書暨約定書、中國農民銀行九十三年九月三
    日（九十三）農家字第一二二號函暨所附「訊德科技股份有
    限公司籌備處」與「駱耀文」之存摺開戶印鑑卡及往來明細
    帳、ＡＬＭＡ管理帳戶相關業務約定書一份、額度性質放款
    自動撥款、還款申請暨約定書、乙○○簽具之額度放款專用
    借據各一份、轉帳收入傳票、匯款申請書、駱耀文、乙○○
    之國民身分證影本各一紙、印鑑卡二紙、存款相關業務申請
    書二份、剪報三張、監視器翻拍相片四張、取款憑條與新竹
    國際商業銀行存入憑條各五張在卷可佐，足見被告甲○○之
    自白與事實相符，應可採信，事證明確，被告甲○○幫助行
    使偽造文書之犯行，堪以認定。
三、按行為後法律有變更者，適用行為時之法律。但行為後之法
    律有利於行為人者，適用最有利於行為人之法律；刑法第二
    條第一項定有明文。又「法律」變更比較時應就罪刑有關之
    共犯、未遂犯、連續犯、牽連犯、結合犯以及累犯加重、自
    首減輕、暨其他法定加減原因、與加減例等一切情形，綜其
    全部之結果，而為比較，再適用最有利於行為人之法律處斷
    ；比較裁判前之法律孰為有利於行為人時，應就罪刑有關之
    一切情形，比較其全部之結果，而為整個之適用，不能割裂
    而分別適用有利益之條文；最高法院二十四年上字第四六三
    四號、二十七年上字第二六一五號判例可供參考。查被告行
    為後，刑法第三十條關於幫助犯、第三十三條第五款關於罰
    金之最低數額、第四十一條關於易科罰金、第四十七條關於
    累犯等規定，均於九十四年二月二日修正公布，並於九十五
    年七月一日起施行。而罰金最高數額之規定，則於九十五年
    六月十四日增訂刑法施行法第一條之一，於同年七月一日起
    施行，茲就上開規定比較適用如下：
１、就幫助犯部分：
    刑法第三十條原規定：「幫助他人犯罪者，為從犯。雖他人
    不知幫助之情者，亦同。從犯之處罰，得按正犯之刑減輕之
    。」。修正後，刑法第三十條改為「幫助他人實行犯罪行為
    者，為幫助犯。雖他人不知幫助之情者，亦同。幫助犯之處
    罰，得按正犯之刑減輕之」，故刑法關於幫助犯之規定，實
    質上只將「幫助他人犯罪」之文字修改為「幫助他人實行犯
    罪」，不影響幫助犯無獨立性，必以正犯有犯罪行為之存在
    ，始能成立之要件，對被告而言即無利或不利可言。
２、就罰金最低數額部分：
    刑法第三十三條第五款原規定：「罰金：一元以上。」，而
    刑法分則編各罪所定罰金之貨幣單位原為銀元，依現行法規
    所定貨幣單位折算新臺幣條例規定，銀元一元折算新臺幣三
    元，則修正前罰金最低數額應為新臺幣三元。刑法第三十三
    條第五款修正後改為：「罰金：新台幣一千元以上，以百元
    計算之。」，修正後罰金最低數額變更為新臺幣一千元，比
    較修正前後之規定，修正後刑法第三十三條第五款所定罰金
    之最低數額，較修正前提高，自以修正前刑法第三十三條第
    五款之規定有利於被告。
３、就罰金最高數額部分：
　　刑法修正前，刑法分則編關於罰金規定之貨幣單位為銀元，
  　而刑法分則編規定應處罰金者，依罰金罰鍰提高標準條例第
    一條及第五條之規定，於七十二年六月二十六日前修正之刑
    法條文，罰金數額提高二至十倍，其後修正者則不提高倍數
    。而刑法修正施行後，因刑法第三十三條第五款所定罰金之
    貨幣單位改為新臺幣，刑法分則各罪所定罰金之貨幣單位亦
    應配合修正為新臺幣，乃增訂刑法施行法第一條之一規定：
    「中華民國九十四年一月七日刑法修正施行後，刑法分則編
    所定罰金之貨幣單位為新臺幣。九十四年一月七日刑法修正
    時，刑法分則編未修正之條文定有罰金者，自九十四年一月
    七日刑法修正施行後，就其所定數額提高為三十倍。但七十
    二年六月二十六日至九十四年一月七日新增或修正之條文，
    就其所定數額提高為三倍」，亦即，自九十五年七月一日起
    ，刑法分則編所定罰金之貨幣單位，由原來之銀元改為新臺
    幣，且於九十四年一月七日刑法修正時，刑法分則編未修正
    之條文定有罰金者，復未於七十二年六月二十六日至九十四
    年一月七日修正或新增，自九十五年七月一日起，罰金之數
    額均提高為三十倍。查被告所犯偽造文書罪，自七十二年六
    月二十日起未曾修正，依刑法施行法第一條之一之規定，其
    罰金以新臺幣為單位，數額應提高三十倍，與修正前之罰金
    以銀元為單位，適用罰金罰鍰提高標準條例第一條規定，應
    提高十倍，換算為新臺幣結果，亦為新臺幣數額之三十倍。
    從而，刑法分則所定罰金刑之最高數額，於上開規定修正後
    並無不同，對被告而言，並無不利。
４、就易科罰金部分：
    刑法第四十一條第一項原規定：「犯最重本刑為五年以下有
    期徒刑以下之刑之罪，而受六個月以下有期徒刑或拘役之宣
    告，因身體、教育、職業、家庭之關係或其他正當事由，執
    行顯有困難者，得以一元以上三元以下折算一日，易科罰金
    。但確因不執行所宣告之刑，難收矯正之效，或難以維持法
    秩序者，不在此限。」、第二項規定：「併合處罰之數罪，
    均有前項情形，其應執行之刑逾六月者，亦同」。依修正前
    罰金罰鍰提高標準條例第二條前段之規定，應就原定數額提
    高為一百倍折算一日，則被告行為時之易科罰金折算標準，
    應以銀元三百元即新臺幣九百元折算一日。刑法修正後，第
    四十一條第一項改為：「犯最重本刑為五年以下有期徒刑以
    下之刑之罪，而受六個月以下有期徒刑或拘役之宣告者，得
    以新臺幣一千元、二千元或三千元折算一日，易科罰金。但
    確因不執行所宣告之刑，難收矯正之效，或難以維持法秩序
    者，不在此限。」、第二項改為：「前項規定於數罪併罰，
    其應執行之刑未逾六月者，亦適用之」。比較修法前後易科
    罰金之折算標準及數罪併罰應執行之刑逾六月是否仍得易科
    罰金等事項，以修正前之規定對被告有利。至該條第一項就
    執行之限制，雖新法刪除「因身體、教育、職業、家庭之關
    係或其他正當事由，執行顯有困難者」之規定，似乎較有利
    於被告，惟自該條文修正理由可知，立法者傾向於將易科罰
    金範圍擴大，由法官單純從避免短期自由刑弊害方面去思考
    是否准許易科罰金，至於個案中如何執行易科罰金，檢察官
    仍可依該條項但書之規定，審酌是否具有「確因不執行所宣
    告之刑，難收矯正之效，或難以維持法秩序」等事由，而為
    准許或駁回易科罰金之聲請，對被告並未較為有利，綜合比
    較結果，以修正前易科罰金之規定對被告較為有利。
５、就累犯部分：
    刑法第四十七條原規定：「受有期徒刑之執行完畢，或受無
    期徒刑或有期徒刑一部之執行而赦免後，五年以內再犯有期
    徒刑以上之罪者，為累犯，加重本刑至二分之一。」。修正
    後，刑法第四十七條第一項改為：「受徒刑之執行完畢，或
    一部之執行而赦免後，五年以內故意再犯有期徒刑以上之罪
    者，為累犯，加重本刑至二分之一。」，增列第二項規定：
    「第九十八條第二項關於因強制工作而免其刑之執行者，於
    受強制工作處分之執行完畢或一部之執行而免除後，五年以
    內故意再犯有期徒刑以上之罪者，以累犯論。」。因修正後
    刑法第四十七條第一項規定行為人於五年內故意再犯者，才
    有累犯加重刑期之適用，對行為人較有利，而修正後刑法第
    四十七條第二項新增適用累犯之規定，對行為人較為不利。
    惟被告曾於九十一年間因贓物案件，經臺灣高等法院以九十
    年度上易字第四一一七號判決判處有期徒刑六月確定，如易
    科罰金，以銀元三百元即新臺幣九百元折算一日確定，於九
    十一年八月二日易科罰金執行完畢，有臺灣新竹地方法院檢
    察署刑案資料查註紀錄表及臺灣高等法院被告前案紀錄表各
    一份在卷可佐，其於受徒刑之執行完畢後，五年以內再故意
    犯有期徒刑以上刑之本罪，依修正前後刑法第四十七條之規
    定，均構成累犯，對被告即無利或不利可言。
６、綜合上開各條文修正前後之比較結果，幫助犯、罰金最高數
    額及累犯等部分，對被告並無不利，而罰金最低數額及易科
    罰金之適用，則以修正前之規定對被告較為有利，是依刑法
    第二條第一項前段之規定，參考上開最高法院之見解，本件
    應整體適用行為時即修正前之刑法處斷。
四、查鄭三元偽造「駱耀文」國民身分證後持以行使之行為，係
    犯刑法第二百十六條、第二百十二條之行使偽造特種文書罪
    及同法第二百十八條之偽造公印罪。其偽造如附表二所示之
    約定書等私文書，據以詐得新竹商銀款項之行為，係犯刑法
    第二百十六條、第二百十條之行使偽造私文書罪及同法第三
    百三十九條第一項之詐欺取財罪。其先後多次行使特種文書
    、行使偽造私文書及詐欺取財之行為，均時間緊接，手法相
    同，觸犯構成要件相同之罪名，顯係基於概括犯意反覆為之
    ，為連續犯。所犯偽造公印文、行使偽造私文書、變造私文
    書及詐欺取財罪間，有方法與目的之牽連關係，應依修正前
    刑法第五十五條後段牽連犯之規定，從一重之行使偽造私文
    書罪處斷。故核被告甲○○基於幫助之故意，幫助正犯鄭三
    元為上開行為，係觸犯刑法第二百十六條、第二百十條行使
    偽造私文書罪之幫助犯，應依修正前刑法第三十條之規定，
    依正犯之刑減輕之。其於九十一年間因贓物案件，經臺灣高
    等法院以九十年度上易字第四一一七號判決判處有期徒刑六
    月，如易科罰金，以銀元三百元即新臺幣九百元折算一日確
    定，於九十一年八月二日易科罰金執行完畢，有臺灣新竹地
    方法院檢察署刑案資料查註紀錄表及高等法院被告前案紀錄
    表各一份在卷可供參考，其受徒刑之執行完畢後，五年以內
    再犯有期徒刑以上刑之本罪，為累犯，應依修正前刑法第四
    十七條之規定加重其刑。其於犯罪後未被偵查機關發覺前，
    委託林憲吾向警方自首，並接受裁判一節，業經被告供陳明
    確，核與證人林憲吾於偵查中證述之情節相符，應依修正前
    刑法第六十二條前段之規定減輕其刑，併遞減輕之。其刑有
    加重及減輕之事由，應先加後減之。
五、爰審酌被告曾有違反票據法及贓物前科之素行、貪圖利益，
    幫助鄭三元詐騙銀行款項之犯罪動機與目的、以冒名貸款之
    方式行詐騙之手段、造成告訴人之損失甚巨及坦認犯行之犯
    罪後態度等一切情狀，量處如主文所示之刑，並諭知如易科
    罰金之折算標準。
六、按中華民國九十六年罪犯減刑條例，業於九十六年七月四日
    公布，於同年七月十六日施行。而犯罪在九十六年四月二十
    四日以前者，除另有規定外，有期徒刑減其刑期二分之一；
    中華民國九十六年罪犯減刑條例第二條第一項第三款定有明
    文。查被告犯罪時間在九十六年四月二十四日以前，所犯幫
    助行使偽造私文書罪合於減刑條例，本件宣告之有期徒刑六
    月，自應依上開條例之規定減為有期徒刑三月，另依法諭知
    如易科罰金之折算標準。
據上論斷，應依刑事訴訟法第二百七十三條之一第一項、第二百
九十九條第一項，刑法第二百十條、第二百十六條、修正前刑法
第三十條、第四十七條、第四十一條第一項前段、第六十二條前
段，刑法施行法第一條之一，中華民國罪犯減刑條例第二條第一
項第三款、第七條，判決如主文。
本案經檢察官林佳穎庭執行職務。
中　　華　　民　　國　九十六　年　　七　　月　三十一　日
                  刑事第六庭    法　官　林昌義
以上正本證明與原本無異。
如不服本判決應於收受本判決後十日內向本院提出上訴書狀，其
未敘述上訴理由者，並得於提起上訴後十日內向本院補提理由書
狀( 均須按他造當事人之人數附繕本 )「切勿逕送上級法院」。
中　　華　　民　　國　　96　　年　　7 　　月　　31　　日
                                書記官  劉怡芳
附錄本案論罪科刑法條
中華民國刑法第二百十條
偽造、變造私文書，足以生損害於公眾或他人者，處五年以下有
期徒刑。
中華民國刑法第二百十六條
行使第二百十條至第二百十五條之文書者，依偽造、變造文書或
登載不實事項或使登載不實事項之規定處斷。
附表一：黃松柏開設之銀行帳戶明細
┌──┬──────┬──────┬────┬────┐
│編號│開 戶 時 間 │開 戶 銀 行 │帳   號 │戶  名  │
├──┼──────┼──────┼────┼────┤
│  1 │91年3月15日 │新竹國際商業│00000000│「駱耀文│
│    │            │銀行民族分行│07189   │ 」     │
├──┼──────┼──────┼────┼────┤
│    │            │中國農民銀行│00000000│「訊德科│
│    │            │竹北分行    │284     │技股份有│
│  2 │91年4月1日  │            │        │限公司籌│
│    │            │            │        │備處」及│
│    │            │            │        │負責人「│
│    │            │            │        │駱耀文」│
├──┼──────┼──────┼────┼────┤
│  3 │91年4月2日  │臺灣中小企業│00000000│「駱耀文│
│    │            │銀行竹北分行│571     │ 」     │
├──┼──────┼──────┼────┼────┤
│    │            │新竹國際商業│00000000│「訊德科│
│  4 │91年4月3日  │銀行民族分行│66434   │技股份有│
│    │            │            │        │限公司籌│
│    │            │            │        │備處」及│
│    │            │            │        │負責人「│
│    │            │            │        │駱耀文」│
└──┴──────┴──────┴────┴────┘
附表二：鄭三元、黃松柏申請銀行帳戶後偽造文書細目
┌──┬────┬────┬─────┬─────┐
│編號│時  間  │銀    行│私文書種類│偽造之項目│
│    │        │        │、欄位    │及數量    │
├──┼────┼────┼─────┼─────┤
│ 1  │91年3月 │新竹國際│印鑑卡印鑑│偽造「駱耀│
│    │15日    │商業銀行│欄及簽章欄│文」簽名一│
│    │        │帳號：02│          │枚及印文二│
│    │        │00000000│          │枚。      │
│    │        │189號   │          │          │
├──┼────┼────┼─────┼─────┤
│ 2  │同上    │同上    │存款相關業│偽造「駱耀│
│    │        │        │務申請書印│文」印文二│
│    │        │        │鑑欄及立約│枚。      │
│    │        │        │人欄      │          │
├──┼────┼────┼─────┼─────┤
│ 3  │同上    │同上    │ＡＬＭＡ管│偽造「駱耀│
│    │        │        │理帳戶相關│文」簽名一│
│    │        │        │業務約定書│枚及印文二│
│    │        │        │加蓋原留印│枚。      │
│    │        │        │鑑欄及立約│          │
│    │        │        │人欄      │          │
├──┼────┼────┼─────┼─────┤
│ 4  │同上    │同上    │存入憑條戶│偽造「駱耀│
│    │        │        │名欄      │文」簽名一│
│    │        │        │          │枚。      │
├──┼────┼────┼─────┼─────┤
│ 5  │91年3月 │同上    │存入憑條戶│偽造「駱躍│
│    │20日    │        │名欄      │文」簽名一│
│    │        │        │          │枚。      │
├──┼────┼────┼─────┼─────┤
│ 6  │91年3月 │同上    │存入憑條戶│偽造「駱耀│
│    │21日    │        │名欄      │文」簽名一│
│    │        │        │          │枚。      │
├──┼────┼────┼─────┼─────┤
│ 7  │91年3月 │同上    │額度性質放│偽造「駱耀│
│    │27日    │        │款自動撥款│文」簽名及│
│    │        │        │、還款申請│印文各一枚│
│    │        │        │暨約定書立│。        │
│    │        │        │約人欄    │          │
├──┼────┼────┼─────┼─────┤
│ 8  │91年3月 │同上    │取款憑條存│偽造「駱耀│
│    │29日    │        │戶簽章欄  │文」印文一│
│    │        │        │          │枚。      │
├──┼────┼────┼─────┼─────┤
│ 9  │91年4月 │同上    │存入憑條戶│偽造「駱耀│
│    │1日     │        │名欄      │文」簽名一│
│    │        │        │          │枚。      │
├──┼────┼────┼─────┼─────┤
│10  │同上    │中國農民│印鑑卡印鑑│偽造「駱耀│
│    │        │銀行竹北│式樣欄、存│文」簽名二│
│    │        │分行帳號│戶簽名欄及│枚、印文一│
│    │        │：792023│背面戶名欄│枚。偽造「│
│    │        │03284   │、負責人欄│訊德科技股│
│    │        │        │          │份有限公司│
│    │        │        │          │」簽名一枚│
│    │        │        │          │及「訊德科│
│    │        │        │          │技股份有限│
│    │        │        │          │公司籌備處│
│    │        │        │          │」印文一枚│
│    │        │        │          │。        │
├──┼────┼────┼─────┼─────┤
│11  │91年4月 │臺灣中小│存款往來申│偽造「駱耀│
│    │2日     │企業銀行│請書暨約定│文」簽名二│
│    │        │竹北分行│書申請人兼│枚及印文三│
│    │        │帳號：32│立約人簽章│枚。      │
│    │        │00000000│欄及存戶簽│          │
│    │        │1號     │章欄      │          │
├──┼────┼────┼─────┼─────┤
│12  │91年4月 │同上    │印鑑卡客戶│偽造「駱耀│
│    │2日     │        │簽章欄、式│文」簽名二│
│    │        │        │樣欄及背面│枚及印文二│
│    │        │        │戶名欄    │枚。      │
├──┼────┼────┼─────┼─────┤
│13  │91年4月 │新竹國際│印鑑卡印鑑│偽造「訊德│
│    │3日     │商業銀行│欄及簽章欄│科技股份有│
│    │        │同上帳號│          │限公司籌備│
│    │        │。      │          │處」及「駱│
│    │        │        │          │耀文」簽名│
│    │        │        │          │各一枚及「│
│    │        │        │          │駱耀文」印│
│    │        │        │          │文二枚。  │
├──┼────┼────┼─────┼─────┤
│14  │91年4月 │同上    │存款相關業│偽造「訊德│
│    │3日     │        │務申請書立│科技股份有│
│    │        │        │約人欄    │限公司籌備│
│    │        │        │          │處」及「駱│
│    │        │        │          │耀文」簽名│
│    │        │        │          │一枚及「駱│
│    │        │        │          │耀文」印文│
│    │        │        │          │一枚。    │
├──┼────┼────┼─────┼─────┤
│15  │91年4月 │同上    │取款憑條存│偽造「駱耀│
│    │3日     │        │戶簽章欄  │文」印文一│
│    │        │        │          │枚。      │
├──┼────┼────┼─────┼─────┤
│16  │91年4月 │同上    │存入憑條戶│偽造「訊德│
│    │3日     │        │名欄      │科技」簽名│
│    │        │        │          │一枚。    │
├──┼────┼────┼─────┼─────┤
│17  │91年4月 │同上    │取款憑條存│偽造「駱耀│
│    │4日     │        │戶簽章欄  │文」印文三│
│    │        │        │          │枚。      │
├──┼────┼────┼─────┼─────┤
│18  │91年4月 │同上    │匯款申請書│偽造「駱耀│
│    │4日     │        │匯款人欄及│文」簽名二│
│    │        │        │收款人戶名│枚。      │
│    │        │        │欄        │          │
├──┼────┼────┼─────┼─────┤
│19  │91年4月 │同上    │取款憑條存│偽造「駱耀│
│    │8日     │        │戶簽章欄  │文」印文一│
│    │        │        │          │枚。      │
├──┼────┼────┼─────┼─────┤
│20  │91年4月 │新竹國際│轉帳收入傳│偽造「駱耀│
│    │8日     │商業銀行│票抬頭欄及│文」簽名及│
│    │        │        │申請人簽名│印文各一枚│
│    │        │        │欄        │。        │
├──┼────┼────┼─────┼─────┤
│21  │91年4月 │新竹國際│取款憑條存│偽造「駱耀│
│    │11日    │商業銀行│戶簽章欄  │文」印文一│
│    │        │同上帳號│          │枚。      │
└──┴────┴────┴─────┴─────┘
附表三：鄭三元、黃松柏向新竹國際商業銀行盜領貸款之細目
┌──┬──────┬──────┬──────────┐
│編號│日　　　期  │金額(新臺幣)│資 金 流 向         │
├──┼──────┼──────┼──────────┤
│  1 │91年3月29日 │4,000元     │存入「駱耀文」新竹商│
│    │            │            │銀0000000000000號帳 │
│    │            │            │戶內，並於同日中午12│
│    │            │            │時35分領出。        │
├──┼──────┼──────┼──────────┤
│  2 │同上        │8,600,000元 │存入「駱耀文」上開銀│
│    │            │            │行帳戶內，並於同日下│
│    │            │            │午2時6分領出。      │
├──┼──────┼──────┼──────────┤
│  3 │91年4月3日  │2,200,000元 │存入「駱耀文」上開銀│
│    │            │            │行帳戶內。          │
├──┼──────┼──────┼──────────┤
│  4 │同上        │22,500,000元│存入「駱耀文」上開銀│
│    │            │            │行帳戶內，並於同日下│
│    │            │            │午1時37分轉帳25,000,│
│    │            │            │000元 (含上開盜領之2│
│    │            │            │,200,000 元及鄭三元 │
│    │            │            │自己存入之300,000元 │
│    │            │            │)匯入上開中國農民銀 │
│    │            │            │行竹北分行「訊德科技│
│    │            │            │股份有限公司」帳戶後│
│    │            │            │領出。              │
├──┼──────┼──────┼──────────┤
│  5 │91年4月4日  │4,300,000元 │存入「駱耀文」上開銀│
│    │            │            │行帳戶內，並於同日中│
│    │            │            │午12時10分許，將款項│
│    │            │            │匯入上開臺灣中小企業│
│    │            │            │銀行竹北分行「駱耀文│
│    │            │            │」帳戶後領出。      │
├──┼──────┼──────┼──────────┤
│  6 │91年4月11日 │6,500,000元 │存入「駱耀文」上開銀│
│    │            │            │行帳戶內，並於同日上│
│    │            │            │午10時48分領出。    │
└──┴──────┴──────┴──────────┘
